【裁判字號】    97,消債更,898
【裁判日期】    980422
【裁判案由】    更生事件
【裁判全文】
臺灣臺中地方法院民事裁定           97年度消債更字第898號
聲  請  人  戊○○
債  權  人  華南商業銀行股份有限公司
                      統一編號.
法定代理人  丁○○
債  權  人  國泰世華商業銀行股份有限公司
                      統一編號.
法定代理人  己○○
債  權  人  美商花旗銀行股份有限公司
                      統一編號.
法定代理人  甲○○
債  權  人  渣打國際商業銀行股份有限公司
                      統一編號.
法定代理人  乙○○
債  權  人  臺灣新光商業銀行股份有限公司
                        7、2.
                      統一編號.
法定代理人  壬○○
                        7、2.
債  權  人  陽信商業銀行股份有限公司
                      統一編號.
法定代理人  子○○
債  權  人  遠東國際商業銀行股份有限公司
                        1樓及.
                      統一編號.
法定代理人  丑○○
                        1樓及.
債  權  人  萬泰商業銀行股份有限公司
                      統一編號.
法定代理人  辛○○
債  權  人  良京實業銀行股份有限公司
法定代理人  丙○○○○
代  理  人  庚○○
債  權  人  大眾商業銀行股份有限公司
                        地下1.
                      統一編號.
法定代理人  癸○○
                        地下1.
債  權  人  中國信託商業銀行股份有限公司
                      統一編號.
法定代理人  寅○○
上列當事人因消費者債務清理事件聲請更生，本院裁定如下：
    主  文
債務人戊○○自中華民國九十八年四月二十四日十時起開始更生
程序。
    理  由
一、按法院開始更生程序之裁定，應載明其年、月、日、時，並
    即時發生效力，消費者債務清理條例第四十五條第一項定有
    明文。
二、本件債務人主張：其有不能清償債務情事，前已提出債權人
    清冊，且其無擔保或無優先權之債務總額未逾新臺幣一千二
    百萬元，復未經法院裁定開始清算程序或宣告破產，爰向本
    院聲請更生等語。
三、經查債務人所主張之上開事實，業據提出財產及收入說明書
    、財產查詢清單、財產增減變動表、債權人清冊、生活必要
    支出清單、更生償債計畫書等為證，此外，本件又查無債務
    人有消費者債務清理條例第六條第三項、第八條或第四十六
    條各款所定駁回更生聲請之事由存在，則債務人聲請更生，
    應屬有據，爰裁定如主文。
四、本件依債務人消費明細顯示，其消費內容主要係為大額信用
    貸款（渣打二十五萬元、陽信二十五萬元及中信十二萬元）
    、預借現金並有數筆百貨公司之鉅額消費所致。債務人則稱
    上述債務均係借款供其母使用，並不清楚使用目的；百貨消
    費則是代友刷卡。債務人之母供稱係因經營直銷，並且借款
    供其弟（即債務人之舅）週轉使用等語。按債務人任職服務
    業，每月薪資二萬四千餘元，依其所述情形，其自願承擔鉅
    額信用貸款提供親友週轉，顯係自行承擔逾越其清償能力之
    債務，顯有浪費及投機之性質。另依其預擬之更生方案所示
    ，清償比例亦低，恐難獲得債權人可決或法院認可，最終可
    能導致宣告清算並不予免責之無益結果，徒然造成司法程序
    之無益進行。惟因前述理由三之說明，本件依法仍應准許更
    生，併此敘明。
中    華    民    國    98    年    4     月    22    日
                            民事庭法官  張升星
上為正本係照原本作成
如不服本裁定，應於裁定送達後10日內，以書狀向本院提出抗告
，並繳納抗告費新臺幣1千元
中    華    民    國    98    年    4     月    22    日
                            書  記  官  洪加芳


司法院資訊處製作；財團法人民間司法改革基金會備份。
